【裁判字號】    99,交易,74
【裁判日期】    990423
【裁判案由】    公共危險
【裁判全文】
臺灣臺南地方法院刑事判決              99年度交易字第52號
公  訴  人  臺灣臺南地方法院檢察署檢察官
被      告  劉祺正
            甲○○
上列被告因過失傷害案件，經檢察官提起公訴（99年度偵字第13
1 號），及追加起訴（99年度偵字第3544號），被告就被訴事實
為有罪之陳述，經告知簡式審判程序之旨，並聽取當事人之意見
後，本院裁定進行簡式審判程序，茲判決如下：
    主  文
劉祺正因過失傷害人，處有期徒刑參月，如易科罰金，以新臺幣
壹仟元折算壹日。
甲○○服用酒類，不能安全駕駛動力交通工具而駕駛，處罰金新
臺幣參萬元，如易服勞役，以新臺幣壹仟元折算壹日；又因過失
傷害人，處有期徒刑參月，如易科罰金，以新臺幣壹仟元折算壹
日。
    事實及理由
一、劉祺正未考領機車之駕駛執照，於民國98年9 月27日下午，
    騎乘車牌號碼M6Y-699 號重型機車，後座搭載陳○○（84年
    7 月23日生，年籍資料詳卷），沿臺南市○區○○路由北往
    南方向行駛，於同日下午4 時35分許，行經設有機器腳踏車
    應依二段式左轉標誌之濱南路與興南街交岔路口時，本應注
    意機器腳踏車行駛至交岔路口，其轉彎，應依標誌或標線之
    規定行駛，而依當時天候晴朗、日間自然光線、柏油路面乾
    燥、路面無障礙物及缺陷、視距復屬良好等情，並無不能注
    意之情事，詎劉祺正竟疏未注意及此，貿然於上開交岔路口
    處逕行左轉。適有甲○○明知酒精成分對人之意識能力具有
    不良影響，及酒後駕車對一般往來之公眾及駕駛人自身皆具
    有高度危險性，既漠視自己安危，尤枉顧公眾安全，而於98
    年9 月27日下午，在高雄縣茄萣鄉某處飲用啤酒後，已達不
    能安全駕駛動力交通工具之程度，竟仍於同日下午4 時35分
    許，騎乘車牌號碼833-CAH 號重型機車，沿濱南路由南往北
    方向行經上開交岔路口時，本應注意汽車（包括機器腳踏車
    ）行駛時，駕駛人應注意車前狀況，並隨時採取必要之安全
    措施，且無不能注意之情事，亦疏未注意車前狀況，二車因
    而發生碰撞，致人車倒地後，劉祺正受有胸部鈍挫傷、右手
    及右腳擦傷（未據告訴）、甲○○受有頭部外傷併顱內出血
    、右側下顎骨骨折（未據告訴）、陳○○則受有右上頷骨、
    顴股、下頷骨、眼眶骨骨折、身體多處擦傷、右臉撕裂傷、
    頭部外傷、右足底撕裂傷術後皮膚壞死等傷害。劉祺正於肇
    事後，在未有偵查犯罪職務之機關或公務員發覺其為犯罪人
    前，即向至現場處理本件道路交通事故，尚不知肇事者為何
    人之臺南市警察局第六分局車禍處理小組警員供承其肇事犯
    罪，自首並接受裁判。嗣經臺南市立醫院人員於同日下午6
    時1 分許，對甲○○抽血檢測其血液中所含酒精成分為41mg
    /dl ，換算其呼氣酒精濃度為每公升0.20毫克（依據內政部
    警政署刑事警察局研究數據，我國人民呼氣酒精濃度之消退
    率為每小時每公升0.062 至0.098 毫克，平均值為每公升0.
    08毫克，回推計算1 小時26分前即甲○○於肇事時，其呼氣
    酒精濃度已達每公升約0.315 毫克（計算式：每公升0.20毫
    克＋每公升0.08毫克×（1 ＋26/60 ）＝每公升0.315 毫克
    ）。案經陳○○告訴臺南市警察局第六分局報告臺灣臺南地
    方法院檢察署檢察官偵查起訴，改行簡式審判程序審理。
二、證據：
(一)被告劉祺正、甲○○於警詢、偵訊及本院訊問、審理時之自
    白。
(二)告訴人陳○○於警詢、偵訊之指訴。
(三)臺南市立醫院出具之生化報告、刑法第185條之3案件測試觀
    察紀錄表、長庚醫療財團法人高雄長庚紀念醫院出具之診斷
    證明書、道路交通事故現場圖、道路交通事故調查報告表（
    一）、（二）各1 紙、現場暨車損照片19幀、監視器錄影翻
    拍照片6幀。
(四)臺灣省臺南區車輛行車事故鑑定委員會99年2 月5 日南鑑字
    第0995900488號函暨檢附之鑑定意見書1紙。
(五)被告劉祺正之駕駛執照影本1紙。
三、核被告劉祺正、甲○○所為，均係犯刑法第284 條第1 項前
    段之過失傷害罪。另被告甲○○另涉犯同法第185 條之3 服
    用酒類，致不能安全駕駛動力交通工具而駕駛罪。被告甲○
    ○所犯上開二罪間，犯意各別，行為互殊，罪名有異，應予
    分論併罰。被告劉祺正於本件肇事時尚未考領機車之駕駛執
    照乙節，業據其自承在卷，並有前揭駕駛執照影本1 紙在卷
    可按（詳本院卷第27 頁 ），其無駕駛執照駕車因而致告訴
    人陳○○受傷，依法應負刑事責任，應依道路交通管理處罰
    條例第86條第1 項規定加重其刑。又被告甲○○酒醉駕車因
    而致告訴人陳○○受傷，依法應負刑事責任，應依道路交通
    管理處罰條例第86條第1 項規定，就其所犯過失傷害罪部分
    加重其刑。被告劉祺正肇事後，於其所犯罪未被發覺前，即
    向至現場處理本件道路交通事故，尚不知肇事者為何人之臺
    南市警察局第六分局車禍處理小組警員供承其肇事犯罪，自
    首並接受裁判乙節，有臺南市○○○道路交通事故肇事人自
    首情形紀錄表1 紙附卷（詳警卷第15頁），爰依刑法第62條
    前段規定減刑其刑，並依刑法第71條第1 項之規定，先加後
    減其刑。爰審酌被告二人昔無刑案前科紀錄，有臺灣高等法
    院被告前案紀錄表2 紙在卷可稽，足見其品性尚稱良好，並
    審酌被告二人之生活狀況、被告劉祺正高中畢業、被告甲○
    ○國中畢業之智識程度，被告劉祺正尚未考領機車之駕駛執
    照即騎乘機車上路，被告甲○○酒後騎乘機車上路，嚴重危
    及行車及其他用路人之安全，且一時疏忽肇事致告訴人陳○
    ○受有上揭傷害之過失情節及過失程度，告訴人陳○○所受
    之傷勢、且迄未能與告訴人陳○○達成和解賠償損害，及被
    告二人犯後均坦承犯行之態度等一切情狀，分別量處如主文
    所示之刑，並就被告甲○○涉犯酒後駕車罪部分諭知如易服
    勞役之折算標準，另就二人過失傷害罪部分諭知如易科罰金
    之折算標準，以資懲儆。
據上論斷，應依刑事訴訟法第273 條之1 第1 項、第299 條第1
項前段、第310 條之2 、第454 條第1 項，道路交通管理處罰條
例第86條第1 項，刑法第185 條之3 、刑法第284 條第1 項前段
、第62條前段、第42條第3 項前段、第41條第1 項前段，刑法施
行法第1 條之1 第1項 、第2 項，判決如主文。
本案經檢察官乙○○到庭執行職務。
中    華    民    國    99    年    4     月    23    日
                      交通法庭  法  官  鄭燕璘
以上正本證明與原本無異。
如不服本判決應於收受本判後10日內向本院提出上訴書狀，並應
敘述具體理由。其未敘述上訴理由者，應於上訴期間屆滿後20日
內向本院補提理由書狀（均須按他造當事人之人數附繕本）「切
勿逕送上級法院」。
                                書記官  蔡明峰
中    華    民    國    99    年    4     月    23    日
附錄本案論罪科刑法條全文：
刑法第185條之3：
服用毒品、麻醉藥品、酒類或其他相類之物，不能安全駕駛動力
交通工具而駕駛者，處1 年以下有期徒刑、拘役或科或併科15萬
元以下罰金。
刑法第284條：
因過失傷害人者，處6 月以下有期徒刑、拘役或5 百元以下罰金
，致重傷者，處1 年以下有期徒刑、拘役或5 百元以下罰金。
從事業務之人，因業務上之過失傷害人者，處1 年以下有期徒刑
、拘役或1 千元以下罰金，致重傷者，處3 年以下有期徒刑、拘
役或2 千元以下罰金。

司法院資訊處製作；財團法人民間司法改革基金會備份。
